臺灣臺北地方法院刑事判決
111年度訴字第459號
公  訴  人  臺灣臺北地方檢察署檢察官
被      告  陳泓均


上列被告因傷害等案件，經檢察官聲請以簡易判決處刑（111年
度偵字第5950號），本院認為不宜以簡易判決處刑（111年度簡
字第930號），改依通常程序審理，嗣被告於本院準備程序中就
被訴事實為有罪之陳述，經告知被告簡式審判程序之旨，並聽取
檢察官、被告之意見後，本院裁定改依簡式審判程序審理，並判
決如下：
    主  文
陳泓均犯妨害公務執行罪，處拘役參拾伍日，如易科罰金，以新
臺幣壹仟元折算壹日。
    事  實
一、陳泓均於民國111年1月1日凌晨2時48分許（聲請書誤載為50
    分許，應予更正），在臺北市○○區○○路00號前，因與他人發
    生肢體衝突，經著制服之臺北市政府警察局保安警察大隊員
    警黃鈺翔上前制止。詎陳泓均明知黃鈺翔穿著員警制服，為
    依法執行職務之公務員，竟心生不滿，基於對依法執行職務
    之公務員施強暴之犯意，徒手揮拳攻擊黃鈺翔，致黃鈺翔受
    有頸部挫傷之傷害（聲請書誤載為頭部，應予更正，傷害部
    分業據黃鈺翔撤回告訴，不另為公訴不受理，詳後述），以
    此方式施強暴於依法執行職務之公務員，而妨害黃鈺翔執行
    職務。
二、案經黃鈺翔訴由臺北市政府警察局信義分局報告臺灣臺北地
    方檢察署（下稱臺北地檢署）檢察官偵查後聲請簡易判決處
    刑。
    理  由
壹、程序部分
    被告所犯係死刑、無期徒刑、最輕本刑為3年以上有期徒刑
    以外之罪，其於準備程序就前揭被訴事實為有罪之陳述，經
    本院告知簡式審判程序之旨，並聽取公訴人、被告之意見後
    ，認無不得或不宜改依簡式審判程序進行之情形，爰依刑事
    訴訟法第273條之1第1項規定，裁定進行簡式審判程序。是
    本件之證據調查，依同法第273條之2規定，不受同法第159
    條第1項、第161條之2、第161條之3、第163條之1 及第164
    條至第170條規定之限制。
貳、實體部分
一、認定犯罪事實所憑之證據及理由：
    上揭犯罪事實，業據被告於偵查及本院審理中坦承不諱（見
    偵卷第63至65頁，訴卷第37、42頁），核與告訴人黃鈺翔於
    偵查中之證述（見偵卷第47至48頁）大致相符，並有員警職
    務報告（見偵卷第29頁）、臺北醫學大學附設醫院111年1月
    1日乙種診斷證明書（見偵卷第28頁）、臺北地檢署檢察官
    勘驗案發時告訴人配戴之密錄器影像筆錄及截圖在卷可證（
    見偵卷第51至58頁），足認被告前揭任意性自白與事實相符
    ，堪可採信。是以，本案事證已臻明確，被告前開犯行均堪
    認定，應予依法論科。
二、論罪科刑：
  ㈠核被告所為，係犯刑法第135條第1項之妨害公務執行罪。
  ㈡爰以行為人之責任為基礎，審酌被告於警員依法執行公權力
    職務時，恣意以揮拳攻擊員警之強暴手段妨害公務執行，蔑
    視國家公權力之正當行使，且被告於案發前，於109年間即
    曾因酒後不滿員警上銬逮捕其友人，出言辱罵員警，遭本院
    以109年度交簡字第767號判決犯侮辱公務員罪，處拘役20日
    確定（見偵卷第67至73頁另案判決），卻又再為本案犯行，
    顯未能記取先前之偵審教訓，所為實屬不該。惟參酌被告犯
    後已坦承犯行，並以新臺幣2萬6000元與告訴人達成調解，
    現已全數賠償完畢，告訴人因此撤回傷害部分之告訴（見偵
    卷第83至85頁），足認被告之犯後態度尚稱良好，兼衡被告
    過往之其他素行、本案衝突程度、以徒手揮拳方式施強暴之
    手段、犯罪動機、目的，自述高職畢業之智識程度、從事木
    工之工作、收入、家庭經濟狀況普通、無人須其扶養之家庭
    生活狀況（見訴卷第43頁）等一切情狀，量處如主文所示之
    刑，並諭知易科罰金之折算標準。
三、不另為公訴不受理之諭知：
　㈠聲請簡易判決意旨另以被告同一行為，致告訴人受有頭部挫
    傷之傷害，而認被告涉犯刑法第277條第1項之傷害罪嫌等語
    。
　㈡告訴乃論之罪，告訴人於第一審辯論終結前，得撤回其告訴
    ；告訴經撤回者，法院應諭知不受理之判決，刑事訴訟法第
    238條第1項、第303條第3款定有明文。又第一審法院於準備
    程序中，被告先就被訴事實為有罪之陳述，經審判長告以簡
    式審判程序之旨，並聽取當事人、代理人、辯護人及輔佐人
    之意見後，裁定進行簡式審判程序。此際法院僅得為被告全
    部有罪之判決。但如有告訴乃論之罪，一部經合法撤回告訴
    ，且無爭議，為利訴訟經濟，可以在有罪判決內就該撤回告
    訴部分說明不另為不受理之諭知（臺灣高等法院暨所屬法院
    94年法律座談會刑事類提案第28號研討結果參照）。
  ㈢經查，檢察官認被告涉犯刑法第277條第1項之傷害罪嫌，依
    同法第287條規定，屬告訴乃論之罪。茲因被告於111年4月2
    2日與告訴人成立調解並賠償完畢，告訴人已於同日具狀撤
    回告訴，有調解筆錄、刑事撤回告訴狀在卷可稽（見偵卷第
    83至85頁），揆諸前揭說明，原應諭知不受理之判決，惟公
    訴意旨認此部分若成立犯罪，與前開論罪科刑之妨害公務執
    行罪部分，有想像競合之裁判上一罪關係，且此部分為檢察
    官及被告所無爭議（見訴卷第37、42頁），為利訴訟經濟，
    爰不另為不受理之諭知。
據上論斷，應依刑事訴訟法第273條之1第1項、第299條第1項前
段，判決如主文。
本案經檢察官葉詠嫻聲請以簡易判決處刑，檢察官楊淑芬到庭執
行職務。　　
中　　華　　民　　國　　111 　年　　6 　　月　　30　　日
　　　　　　　　　刑事第十庭    法　官　林柔孜
上正本證明與原本無異。 
如不服本判決應於收受送達後20日內向本院提出上訴書狀，並應
敘述具體理由；其未敘述上訴理由者，應於上訴期間屆滿後20日
內向本院補提理由書（均須按他造當事人之人數附繕本）「切勿
逕送上級法院」。告訴人或被害人如對於本判決不服者，應具備
理由請求檢察官上訴，其上訴期間之計算係以檢察官收受判決正
本之日期為準。 因疫情而遲誤不變期間，得向法院聲請回復原
狀。
                                書記官  林柏瑄
中　　華　　民　　國　　111 　年　　7 　　月　　1 　　日
附錄論罪科刑法條：
中華民國刑法第135條
對於公務員依法執行職務時，施強暴脅迫者，處3年以下有期徒
刑、拘役或30萬元以下罰金。
意圖使公務員執行一定之職務或妨害其依法執行一定之職務或使
公務員辭職，而施強暴脅迫者，亦同。
犯前二項之罪而有下列情形之一者，處6月以上5年以下有期徒刑
：
一、以駕駛動力交通工具犯之。
二、意圖供行使之用而攜帶兇器或其他危險物品犯之。
犯前三項之罪，因而致公務員於死者，處無期徒刑或7年以上有
期徒刑；致重傷者，處3年以上10年以下有期徒刑。